【裁判字號】    90,訴,5140
【裁判日期】    901201
【裁判案由】    返還借款
【裁判全文】
臺灣臺北地方法院民事判決  九十年度訴字第五一四○號
    原      告    台灣土地銀行
    法定代理人    甲○○
    訴訟代理人    乙○○
                  己○○
                  戊○○○
    被      告    富偉實業有限公司
    兼法定代理人  丁○○
    被      告    丙○○
右當事人間請求返還借款事件，本院判決如左：
    主    文
被告應連帶給付原告新台幣壹佰萬元，及如附表所示之利息、違約金。
訴訟費用由被告連帶負擔。
本判決於原告以新台幣拾萬元或相同面額之中央政府重大交通建設公債八十六年
度甲類第十期債票為被告預供擔保，得假執行。
    事    實
甲、原告方面：
  一聲明：除假執行供擔保金額外，如主文第一項所示。
  二陳述：
    (一)被告富偉實業有限公司（以下簡稱富偉公司）邀同被告丁○○、丙○○為連帶
      保證人，於民國八十八年七月二日向原告借款新台幣（下同）一百萬元，約定
      到期日為九十年五月五日，按月付息，到期一次清償本金，利息按原告基本放
      款利率加五點四碼計為年息百分之八點八四，嗣後隨原告基本放款利率調整而
      調整，並自調整日起改按調整後之年利率計算，遲延履行時，逾期在六個月以
      內者，照上開利率百分之十，逾期超過六個月部分，按上開利率百分之二十加
      付違約金。
    (二)被告富偉公僅繳息至九十年四月四日，屆期亦未還款，原告迄今尚有如聲明所
      示之本息、違約金未獲清償，被告丁○○、丙○○既為連帶保證人，自應負連
      帶清償之責，爰依據消費借貸及連帶保證之法律關係，請求被告連帶清償借款
      。
  三證據：提出借據一份為證。
乙、被告方面：
  一聲明：駁回原告之訴。
  二陳述：確實向原告借款未還，但目前無資力清償。
    理    由
一原告主張之事實，業據其提出與陳述相符之借據為證，復據被告對欠款未償之事實
  為自認，自堪認原告之主張為真。
二按借用人應於約定期限內，返還與借用物種類、品質、數量相同之物；遲延之債務
  ，以支付金錢為標的者，債權人得請求依法定利率計算之遲延利息，但約定利率較
  高者，仍從其約定；當事人得約定債務人不履行債務時，應支付違約金，民法第四
  百七十八條、第二百三十三條第一項、第二百五十條第一項分別定有明文。又連帶
  保證者，乃保證人與主債務人連帶負債務履行責任之保證，具有連帶債務之性質。
  又保證債務，除契約另有訂定外，包含主債務之利息、違約金、損害賠償及其他從
  屬於主債務之負擔；數人保證同一債務者，除契約另有訂定外，應連帶負保證責任
  ；另連帶債務之債權人，得對債務人中之一人或數人，同時或先後請求全部或一部
  之給付，民法第七百四十條、第七百四十八條、第二百七十三條第一項分別定有明
  文。原告主張被告富偉公司未依約還款，已如前述，則被告富偉公司依其與原告間
  之消費借貸契約自應負清償上開借款之責，被告丁○○、丙○○既為上開借款之連
  帶保證人，依其與原告間簽立之同意書，自應就上開借款負連帶清償之責。被告雖
  辯稱無資力清償債務云云，惟無資力者並不得因而解免清償欠款之責，是以被告所
  辯，並無可採。
三從而，原告依據兩造間之消費借貸及連帶保證契約，訴請被告連帶給付一百萬元，
  及如附表所示之利息、違約金，為有理由，應予准許。
四原告陳明願供擔保，聲請宣告假執行，核無不合，爰酌定相當擔保金額准許之。
據上論結，原告之訴為有理由，依民事訴訟法第八十五條第二項、第三百九十條第二
項，判決如主文。
中      華      民      國    九十      年     十二     月     廿一     日
                                            民事第二庭法      官  陳婷玉
右為正本係照原本作成
如對本判決上訴，須於判決送達後廿日內向本院提出上訴狀
中      華      民      國    九十      年     十二     月     廿一     日
                                                      法院書記官  王  儀


司法院資訊處製作；財團法人民間司法改革基金會備份。
